【裁判字號】    90,易,867
【裁判日期】    900704
【裁判案由】    詐欺
【裁判全文】
臺灣彰化地方法院刑事判決                            九十年度易字第八六七號
    公  訴  人  臺灣彰化地方法院檢察署檢察官
    被      告  甲○○
右被告因詐欺案件，經檢察官提起公訴（八十九年度偵字第七七七一號），本院判決
如左：
    主  文
甲○○意圖為自已不法之所有，以詐術使人將本人之物交付，累犯，處有期徒刑陸月
，如易科罰金，以佰元折算壹日。
    事  實
一、甲○○曾因詐欺案件，經本院判處有期徒刑四月確定，甫於民國八十九年三月二
    十三日執行完畢，竟仍不知悔改，意圖為自己不法之所有，而於八十九年六月十
    三日十四時許，在彰化縣員林鎮○○里○○路三七號，向乙○○佯稱欲購買每張
    新臺幣（下同）一百元之公益彩卷五百三十九張，致乙○○陷於錯誤，而如數交
    付予甲○○，甲○○隨即於當場刮獎，惟僅刮中彩金九千六百元抵償價金，後便
    將所有之行動電話手機一具置放於乙○○處，並借詞欲前往銀行提款機領款為由
    ，而騎乘機車離去且未返回清償所積欠之餘額債務四萬零三百元，乙○○始知受
    騙。
二、案經被害人乙○○訴請彰化縣警察局員林分局報告臺灣彰化地方法院檢察署檢察
    官偵查起訴。
    理  由
一、右揭事實，業據被告甲○○於本院審理中供承不諱，核與告訴人乙○○所訴情節
    相符，並有行動電話一具及公益彩卷五百三十九張扣案可稽，又被告於本院審理
    中亦明白陳稱：「伊於購買之初，確係無足夠之資力」等語，顯見被告確係施以
    詐術，騙取他人財物之行為。至被告於偵訊中，矢口否認有右開詐欺犯行，辯稱
    ：伊離開告訴人所營之店後，即騎乘機車前往彰化縣員林鎮○○路上臺灣銀行欲
    以伊妻謝惠珍所有彰化商業銀行之提款卡提款以給付告訴人，然因未提領款項前
    在該銀行前發生交通事故受傷，被彰化縣警察局溪湖分局之員警送往協和醫院救
    治，並送監獄執行伊所犯刑案之徒刑，故迄今無法償還告訴人云云。查此不惟與
    薊前開自白相違，且被告先於警訊時陳述其所持有謝惠珍之提款卡屬臺灣銀行提
    款卡，及其係於提領款項後，始發生交通事故云云，後於偵查中又翻稱：其所持
    者乃彰化商業銀行之提款卡，及其係於提領款項前即發生交通事故云云，前後所
    言不一；而所辯在彰化縣員林鎮（屬彰化縣警察局員林分局轄區）發生交通事故
    ，卻由彰化縣警察局溪湖分局之員警至現場處理及送往協和醫院救治一節，亦與
    常情有違；又公訴人就上情曾向臺灣銀行、彰化商業銀行、協和醫院及彰化縣警
    察局溪湖分局函查，結果發現被告之妻謝惠珍未曾與臺灣銀行、彰化商業銀行有
    所往來，且被告亦未於前述時、地因發生交通事故受傷，被警送往協和醫院救治
    ，有臺灣銀行、彰化商業銀行、協和醫院及彰化縣警察局溪湖分局函各一紙附卷
    可稽，是足見被告前開辯詞，係卸責之詞，不足採信。本件事證明確，被告之犯
    行，洵堪認定。
二、核被告所為係犯刑法第三百三十九條第一項之詐欺取財罪。查被告曾因詐欺案件
    ，經本院判處有期徒刑四月確定，於八十九年三月二十三日執行完畢，有臺灣彰
    化地方法院檢察署刑案資料查註紀錄表在卷可參，五年內再犯本件有期徒刑以上
    之罪，為累犯，應依法加重其刑。爰審酌被告犯罪之動機、目的、手段、所生之
    危害及犯罪後之態度等一切情狀，量處如主文所示之刑，並諭知易科罰金之折算
    標準。又扣案之行動電話手機一具雖係被告所有，惟並非為本件犯罪之工具，已
    如前述，故不為沒收之諭知，附此說明。
據上論斷，應依刑事訴訟法第二百九十九條第一項前段，刑法第三百三十九條第一項
、第四十七條，罰金罰鍰提高標準條例第一條前段、第二條前段，判決如主文。
本案經檢察官吳祚延到庭執行職務。
中     華     民     國       九十     年      七      月       四      日
                                臺灣彰化地方法院刑事第三庭
                                    法      官   洪  志  賢
右正本證明與原本無異。
如不服本判決，應於送達後十日內向本院提出上訴狀(須附繕本)。
告訴人或被害人對於判決如有不服具備理由請求檢察官上訴者，其上訴期間之計算係
以檢察官收受判決正本之日期為準。
                                    法院書記官   洪  年  慶
中     華     民     國       九十     年      七      月      十一     日
刑法第三百三十九條
意圖為自己或第三人不法之所有，以詐術使人將本人或第三人之物交付者，處五年以
下有期徒刑、拘役或科或併科一千元以下罰金。
以前項方法得財產上不法之利益或使第三人得之者亦同。
前二項之未遂犯罰之。


司法院資訊處製作；財團法人民間司法改革基金會備份。
